臺灣桃園地方法院刑事判決　　　　　　　93年度訴字第1972號
公　訴　人　臺灣桃園地方法院檢察署檢察官
被　　　告　甲○○　男　29歲.
　　　　　　　　　　之十二號
　　　　　　　　　　(現羈押在臺灣桃園看守所)
指定辯護人　本院公設辯護人乙○○
上列被告因毒品危害防制條例案件，經檢察官提起公訴（93年度
毒偵字第2685號、第3319號、第3918號），及移送併辦（94年度
毒偵字第278 號），經本院訊問被告後，被告自白犯罪，檢察官
聲請協商判決，經本院合議庭裁定由受命法官改依簡式審判程序
後為協商判決，本院判決如下：
　　主  文
甲○○連續施用第一級毒品，處有期徒刑拾月，扣案之海洛因貳
包（合計淨重壹點貳公克）、海洛因零點零貳公克（含注射針筒
壹支）沒收銷毀之，注射針筒貳支、包裝袋壹個均沒收；又連續
施用第二級毒品，處有期徒刑陸月。應執行有期徒刑壹年貳月，
扣案之海洛因貳包（合計淨重壹點貳公克）、海洛因零點零貳公
克（含注射針筒壹支）均沒收銷毀之，注射針筒貳支、空包裝袋
壹個均沒收。
    事實及理由
一、犯罪事實：甲○○於民國89年間因施用毒品案件，經本院以
    89年度毒聲字第6810號裁定送觀察、勒戒，認有繼續施用毒
    品傾向，再經本院以89年度毒聲字第7202號裁定送強制戒治
    ，後經本院以90年度毒聲字第1361號裁定停止戒治，再經本
    院以90年度毒聲字第2530號裁定撤銷停止戒治，於91年12月
    21日強制戒治期滿，經臺灣桃園地方法院檢察署檢察官於92
    年1 月8 日以92年戒偵字第7 號不起訴處分確定。詎仍不知
    悔改，基於施用第1 級毒品海洛因之概括犯意，自93年6 月
    10日起至同年11月30日止，在其位於桃園縣大園鄉和平村12
    鄰17之12號之住處，以針筒注射之方式連續施用第1 級毒品
    海洛因多次。復另基於施用第2 級毒品之概括犯意，自93年
    8 月4 日至同年11月30日止，在前開地點，以水煙斗裝盛安
    非他命後燒烤之方式，連續施用第2 級毒品安非他命多次。
    先後於93年6 月21日13時30分許，在桃園縣觀音鄉○○路○
    段755 號松樹藥局內為警查獲，並扣得第1 級毒品海洛因1
    包（淨重0.23公克）、其所有供其施用海洛因之注射針筒1
    支；於同年8 月6 日16時30分許，在桃園縣觀音鄉塔腳村塔
    子腳36號前為警查獲，並扣得其所有，裝盛海洛因0.02公克
    之注射針筒1 支，其所有供施用海洛因所用之包裝袋1 個；
    於同年9 月11日20時許，在桃園縣新屋鄉清華村5 鄰68號前
    為警查獲，並扣得其所有供其施用海洛因所用之注射針筒1
    支；同年12月1 日20時30分許，在桃園縣中壢市○○○路與
    永福路口處為警查獲，並扣得第1 級毒品海洛因1 包（淨重
    0.97公克）。案經桃園縣政府警察局大園分局、中壢分局、
    平鎮分局報告臺灣桃園地方法院檢察署檢察官偵查起訴及移
    送併辦。
二、本件被告所犯為死刑、無期徒刑、最輕本刑3 年以上有期徒
    刑以外之罪或高等法院管轄第1 審案件以外之罪，經被告於
    準備程序就被訴事實為有罪之陳述，經告知簡式審判程序之
    旨，並聽取被告及檢察官之意見後，經本院合議庭依刑事訴
    訟法第273 條之1 規定，裁定改依簡式審判程序，並由受命
    法官獨任審理，核先敘明。
三、證據：
（一）被告甲○○於檢察官偵查中及本院審理中之自白。
（二）桃園縣政府警察局大園分局、中壢分局、平鎮分局、中壢
      分局被採尿人姓名編號對照表各1 紙、昭信科技顧問股份
      有限公司濫用藥物陽性檢體檢驗報告4 紙。
（三）扣案之海洛因2 包（合計淨重1.2 公克）、海洛因0.02公
      克（含裝盛之注射針筒1 支）、注射針筒2 支、空包裝袋
      1 個。
四、本件被告已認罪，經檢察官與被告於準備程序達成協商之合
    意，其合意內容為：被告連續施用第1 級毒品海洛因部分願
    受科處有期徒刑10月；連續施用第2 級毒品安非他命部分願
    受科處有期徒刑6 月，合併應執行有期徒刑1 年2 月。經查
    ，上開協商合意並無刑事訴訟法第455 條之4 第1 項所列情
    形之一，檢察官聲請改依協商程序而為判決，本院爰不經言
    詞辯論，於協商合意範圍內為協商判決。至檢察官以94年度
    毒偵字第278 號移送併辦部分，與前開起訴部份，有連續犯
    之裁判上一罪關係，亦為起訴效力所及，本院自應併予審理
    ，附此敘明。至93年6 月21日查扣之海洛因1 包（淨重0.23
    公克）、同年8 月6 日查扣之海洛因0.02公克（含裝盛之注
    射針筒1 支），因有海洛因黏附於注射針筒之上而無法析離
    、同年12月1 日查扣之海洛因1 包（淨重0.97公克），不論
    屬於犯人與否，均應依毒品危害防制條例第18條第1 項前段
    之規定，沒收銷燬之。同年6 月21日查扣之注射針筒1支 、
    同年8 月6 日查獲之包裝袋1 個、同年9 月11日查獲之注射
    針筒1 支，均係被告所有，供其施用毒品之用，業據被告陳
    述明確，爰依刑法第38條第1 項第2 款之規定沒收之。
五、應適用之法條：刑事訴訟法第299 條第1 項前段、第273 條
    之1 第1 項、第455 條之4 第2 項、第455 條之8 ，毒品危
    害防制條例第10條第1 項、第2 項、第18條第1 項前段，刑
    法第11條前段、第56條、第51條第5 款、第38條第1 項第2
    款。
六、本判決除有刑事訴訟法第455 條之4 第1 項第1 款、第2 款
    、第4 款、第6 款、第7 款所定情形之一，或違反同條第2
    項規定者外，不得上訴。如有前述得上訴之情形，得自收受
    判決送達之日起10日內，向本院提出上訴書狀，上訴於第2
    審法院。
中　　華　　民　　國　　94　　年　　6 　　月　　27　　日
                      臺灣桃園地方法院刑事第九庭
                          法  官  何燕蓉
上正本證明與原本無異。
                          書記官  許弘樺
中　　華　　民　　國　　94　　年　　6 　　月　　27　　日
附錄本案論罪科刑依據之法條：
毒品危害防制條例第10條
施用第1 級毒品者，處6 月以上5 年以下有期徒刑。
施用第2 級毒品者，處3 年以下有期徒刑。
